【裁判字號】    99,交抗,270
【裁判日期】    990331
【裁判案由】    聲明異議
【裁判全文】
臺灣高等法院臺中分院交通事件裁定     99年度交抗字第270號
抗  告  人
即受處分人  甲○○
上列抗告人因聲明異議案件，不服臺灣臺中地方法院中華民國99
年1月13日所為裁定（99年度交聲字第265、266、267、268號）
提起抗告，本院裁定如下：
    主    文
抗告駁回。
    理    由
一、本件經本院審酌結果，認為原審法院所為異議駁回之裁定，
    並無不合，應予維持，並引用原裁定之事實、證據及理由（
    如附件），另就抗告理由補充於下。
二、本件抗告意旨略以：抗告人半個月之內被流動測速器拍到超
    速4張，前開測速路段原有固定測速器，如固定測速器故障
    亦應明示，希法院能體諒上開遭拍攝超速之時段並非交通尖
    峰時段，當時開車之人為抗告人之妻李阿葉，伊夫妻二人均
    領有中低收入補助，並均領有身障手冊，抗告人實無力負擔
    罰鍰云云。
三、按汽車駕駛人，行車速度，超過規定之最高時速，或低於規
    定之最低時速者，處新臺幣1200元以上2400元以下罰鍰，並
    記違規點數1點，道路交通管理處罰條例第40條、第63條第1
    項第1 款定有明文；再汽車行車速度超過規定之最高時速未
    滿20公里，在期限內繳納或到案聽候裁決者，處1600元罰鍰
    ，亦為違反道路交通管理事件統一裁罰基準表所明定。次按
    汽車違反道路交通管理事件，以科學儀器取得違規證據資料
    ，足資認定其違規事實者，得逕行舉發之，而逕行舉發，應
    記明車輛牌照號碼、車型等可資辨別之資料，以汽車所有人
    為被通知人製單舉發，道路交通管理處罰條例第7條之2第1
    項第7款、第4項亦定有明文。另按違反道路交通管理事件統
    一裁罰基準及處理細則第36條規定「本條例之處罰，受舉發
    違反道路交通管理事件之被通知人，認為受舉發之違規行為
    應歸責他人者，應於通知單記載之應到案日期前，檢附相關
    證據及足資辨識、通知應歸責人之證明文件，向處罰機關告
    知應歸責人，處罰機關應即另行通知應歸責人到案依法處理
    。逾期未依規定辦理者，仍依本條例各該違反條款規定處罰
    。
四、經查：
（一）、本件抗告人對於其所有車牌號碼2K-1735號自小客車，
        行經潭子鄉○○路○段（往臺中）之限速50公里路段，
        因有違反速限規定，各經雷達測速儀測定行車速度如原
        裁定附表編號1至4之違規事由欄所示，分別違規超速16
        、16、12、14公里等事實，並不爭執，復有舉發單4紙
        、採證照片4張在卷可憑，且本件測速儀器均在合格期
        間，業經原裁定一一論述並無違誤，堪認該車確有上開
        違規之事實。
（二）、本案受處分人於異議狀內並未陳明本件駕駛人為其配偶
        ，其於抗告狀內空言指稱其非本件之駕駛人，並未提出
        相關事證以供調查，已難憑採，況本件違規事實之採證
        照片，係從車輛後方拍攝，無從依該照片知曉為何人駕
        駛，依前揭規定，自應以汽車所有人為被通知人製單舉
        發，抗告人如認為係其配偶違規，應依通知單之應到案
        日期前到案，並告知違規駕駛人之姓名、身分證統一編
        號及住址，然抗告人並未履行上開程序，是原處分機關
        以抗告人即車輛所有人為受處分人應屬無誤。
（三）、至抗告意旨復稱：該路段固定測速器故障應予明示
        受處分人夫妻均為低收入戶及均領有身障手冊，無力
        負擔罰鍰等情，均與本件受處分之事項無關，自不得執
        之作為抗告之理由。
五、抗告人就原審已論證明確之事項，空言指摘原裁定不當，為
    無理由，應予駁回。
六、據上論斷，應依道路交通事件處理辦法第26條、刑事訴訟法
    第412條，裁定如主文。
中    華    民    國    99    年    3    月    31     日
              交通法庭    審判長法  官  李  文  雄
                                法  官  林  靜  芬
                                法  官  陳  如  玲
以上正本證明與原本無異。
不得再抗告。
                                書記官  陳  信  和
中    華    民    國    99    年    4     月    1     日

司法院資訊處製作；財團法人民間司法改革基金會備份。
